Javier Andres Sanchez Bohorquez

linkedin.com/in/ing-javier-sanchez

https://javiesanchezb.github.io/

ing.javier.sanchez.b@gmail.com

Cartagena de Indias

Perfil Profesional

Desarrollador Backend con más de 8 años de experiencia en la creación y consumo de APIs utilizando Java, PHP, C#, JavaScript, SQL, y NO SQL. Especializado en el desarrollo de aplicaciones web y back-end, con conocimientos sólidos en integración continua y entrega continua (CI/CD) utilizando Jenkins. Habilidad para trabajar tanto de forma independiente como en equipo, con excelentes habilidades de comunicación y resolución de problemas. Apasionado por la innovación y las nuevas tecnologías, con experiencia en entornos y frameworks como NodeJS, Laravel, Spring Boot, .NET y React. Familiarizado con herramientas de control de versiones como Git y Docker para el desarrollo y despliegue de aplicaciones modernas. Además, cuenta con experiencia en arquitectura de software y patrones de diseño, así como en servicios en la nube de AWS, incluyendo EC2, S3, RDS, Lambda, API Gateway.

Experiencia Laboral

Desarrollador de Back-end

SIPECOM S.A.

Junio 2023 - Actualidad

- Diseño e implementación de APIs
- Manejo de bases de datos
- Lógica de negocio
- Seguridad
- Optimización del rendimiento
- Testing y depuración
- Integración con servicios externos
- Gestión de versiones
- Trabajo en equipo
- Investigación y aprendizaje continuo
- Documentación

Desarrollador de Back-end

AMCOM S.A. Distribuidor TIGO

Marzo 2017 - Marzo 2023

- Desarrollo de sistemas de gestión, control de inventario, pagos de comisiones, y análisis de datos.
- Implementación de mejoras que redujeron tiempos de procesamiento y aumentaron la eficiencia de procesos.
- Trabajo en proyectos orientados a la optimización de la toma de decisiones y la satisfacción del cliente.

Desarrollador Full Stack (Proyectos Independientes)

TRASNPORTES BAQUEROS LTDA Septiembre 2018 - Diciembre 2018

Desarrollo de aplicaciones web para control de servicios de distribución de medicinas.

Balcom Enero 2018 - Agosto 2018

Desarrollo de aplicaciones web para control de servicios de paquetes prepago de internet.

Notaria de Magangué Enero 2017 - Julio 2017

Desarrollo de software de escritorio para la gestión de libros de escrituración.

Educación

Corporación Universitaria del Caribe

Cartagena de Indias, Bolívar, Colombia

Licencias y Certificaciones

- Design Patterns & Antipatterns in JavaScript 2023
- Front End Development Libraries
- React.js Aprende desde Cero Absoluto hasta Trainee
- Al for Web Designers
- Administrador de Cloud Computing con Linux en AWS
- Aprende Lenguaje C# de CERO a EXPERTO
- Bootstrap 4 for Beginners Build a modern Responsive website
- C# for Beginners
- Clean Architecture Microservices con ASP.NET 6 y RabbitMQ
- Excel de cero hasta avanzado

- FastAPI course
- Git para desarrolladores
- JavaScript Algorithms and Data Structures
- Learn Coding with Java from Scratch: Essential Training
- Learn SQL concepts
- Principios de pruebas software
- The JavaScript Complete Guide Course
- Web Development Wizardry: HTML & CSS
- ASP.NET Core Web API Bootcamp | Construye REST APIs | SQL
- MongoDB: Aprende desde cero a experto

Aptitudes Principales

Node.js • Java • PHP • C# • SQL